【裁判字號】    98,易,159
【裁判日期】    980625
【裁判案由】    毒品危害防制條例
【裁判全文】
臺灣臺北地方法院刑事判決              98年度易字第159號
公  訴  人  臺灣臺北地方法院檢察署檢察官
被      告  甲○○
上列被告因違反毒品危害防制條例案件，經檢察官提起公訴（97
年度毒偵字第3779號），被告於審理中就被訴事實先為有罪之陳
述，經本院當庭裁定改用簡式審判程序，判決如下：
    主    文
甲○○施用第二級毒品，累犯，處有期徒刑捌月，扣案如附表一
所示之物沒收銷燬之，扣案如附表二所示之物均沒收。
    事    實
一、甲○○曾因違反毒品危害防制條例案件，經本院以八十九年
    度毒聲字第二○○七號裁定送觀察、勒戒後，經評估認有繼
    續施用毒品傾向，本院再以九十年度毒聲字第八○四號裁定
    令入戒治處所施以強制戒治，刑事責任方面，則經本院以九
    十年度易字第八五六號判處有期徒刑四月確定，嗣於民國九
    十五年間因違反毒品危害防制條例（施用毒品）案件為本院
    於九十五年八月二十二日以九十五年度易字第一二九一號判
    判決處有期徒刑一年確定，又再因違反毒品危害防制條例（
    施用毒品）案件經臺灣高等法院於九十六年五月三十一日以
    九十六年度上易字第六一○號判決判處有期徒刑九月確定，
    之後因適用中華民國九十六年罪犯減刑條例，經臺灣高等法
    院以九十六年度聲減字第一二六一號裁定減刑並另定其應執
    行刑為有期徒刑十月十五日確定，九十六年七月十六日因徒
    刑易科執行完畢出監。竟不知悔改，於九十七年十一月二十
    日下午十一時許，在臺北市○○街附近公園內廁所，以將甲
    基安非他命晶體放在鋁箔紙上，燒烤產生煙霧吸食方式，施
    用第二級毒品，嗣於同年月二十一日下午五時三十分許在臺
    北市○○區○○路五七二號前為警查獲，並扣得如附表一、
    二所示之物。
二、案經臺北市政府警察局信義分局報告臺灣臺北地方法院檢察
    署檢察官偵查起訴。於本院審理中，甲○○就被訴事實先為
    有罪之陳述，經本院當庭裁定行簡式審判程序。
    理    由
一、前揭事實，業據被告甲○○坦承不諱（本院卷第一二五頁背
    面參照），且經將被告前開遭查獲後採集之尿液，送臺灣尖
    端先進生技醫藥股份有限公司檢驗，呈安非他命類陽性反應
    ，此有上開公司九十七年十一月二十八日濫用藥物檢驗報告
    附卷可稽（臺灣臺北地方法院檢察署九十七年度偵字第三七
    七九號卷第三八頁參照），該公司分別以ＥＩＡ酵素免疫分
    析法、ＧＣ／ＭＳ氣相層析質譜儀分析法為初步、確認檢驗
    ，其結果信而有徵，足為本院判斷之依據，且可以擔保被告
    前開任意性自白與事實相符。又有附表一所示，經交通部民
    用航空局航空醫務中心以氣相層析質譜儀分析法檢驗認含第
    二級毒品甲基安非他命成分之米白色結晶及結晶塊（上開偵
    查卷第三五頁附該中心九十七年十二月八日航藥鑑字第○九
    七六○七二號毒品鑑定書參照）扣案可證，足以擔保被告前
    開任意性自白與事實相符。第查被告曾因違反毒品危害防制
    條例案件，經本院以八十九年度毒聲字第二○○七號裁定送
    觀察、勒戒後，經評估認有繼續施用毒品傾向，本院再以九
    十年度毒聲字第八○四號裁定令入戒治處所施以強制戒治，
    刑事責任方面，則經本院以九十年度易字第八五六號判決判
    處有期徒刑四月確定，嗣於九十五年間因違反毒品危害防制
    條例（施用毒品）案件為本院於九十五年八月二十二日以九
    十五年度易字第一二九一號判處有期徒刑一年確定，又再因
    違反毒品危害防制條例（施用毒品）案件經臺灣高等法院於
    九十六年五月三十一日以九十六年度上易字第六一○號判決
    判處有期徒刑九月確定，之後因適用中華民國九十六年罪犯
    減刑條例，經臺灣高等法院以九十六年度聲減字第一二六一
    號裁定減刑並另定其應執行刑為有期徒刑十月十五日確定，
    九十六年七月十六日因徒刑易科執行完畢出監，有臺灣高等
    法院被告前案紀錄表在卷足證，亦核屬於執行完畢釋放五年
    內再犯毒品危害防制條例第十條之罪。被告犯行堪以認定。
    事證明確，應予論處。
二、查甲基安非他命，依毒品危害防制條例第二條第二項第二款
    規定，屬第二級毒品。核被告所為，係違反毒品危害防制條
    例第十條第二項之施用第二級毒品之罪。被告持有第二級毒
    品之犯行，為前述施用犯行所吸收。被告具事實欄所載刑之
    執行紀錄，此有臺灣高等法院被告前案紀錄表在卷足憑，其
    於受有期徒刑執行完畢後，五年內故意再犯本件有期徒刑以
    上之罪，為累犯，應依刑法第四十七條第一項規定加重其刑
    。爰審酌被告犯罪動機、目的、素行、施用毒品之犯罪紀錄
    等及其他一切情狀，量處如主文所示之刑，以資儆懲。
三、扣案如附表一所示之物，應依毒品危害防制條例第十八條第
    一項前段規定，不問屬於犯人與否，沒收銷燬之；附表二所
    示之物為包裝附表一所示毒品而供被告持有該毒品所用之物
    ，且為被告所有，爰依刑法第三十八條第一項第二款規定，
    沒收之。至於被告供犯本罪所用之鋁箔紙，已經被告丟棄此
    經被告陳述明確（本院卷第一二六頁參照），是不宣告沒收
    。
四、移送併辦意旨另以（案號：臺灣臺北地方法院檢察署九十八
    年度毒偵字第一五四七號）：被告於九十八年三月間，多次
    在臺北市中正區內某處，施用第二級毒品安非他命。嗣於同
    年四月一日下午二時四十分，為警在臺北市○○區○○街一
    號查獲。因與被告前開有罪部分具實質上一罪關係，爰移送
    併辦云云。惟查，施用毒品者之多次施用毒品犯行，並非逕
    得以集合犯或接續犯視之而論以一罪，或徒憑被告成癮之抗
    辯即與輕縱，仍應依個案採證獨立判斷。且被告併案事實之
    施用毒品行為與本院認定之犯罪事實已分別相隔四月餘，時
    間非屬密接，顯然被告所為施用毒品犯行，應係分別作成之
    行為，其個別之獨立性極強，於刑法評價上原難視為數個舉
    動之接續進行，難認被告該等併辦犯行與前述有罪部分屬實
    質上一罪關係，本院無從併辦，應退由檢察官另為處理。
據上論斷，應依刑事訴訟法第二百七十三條之一第一項、第二百
九十九條第一項前段，毒品危害防制條例第十條第二項、第十八
條第一項前段，刑法第十一條前段、第四十七條第一項、第三十
八條第一項第二款，判決如主文。
本案經檢察官蔡偉逸到庭執行職務。
中    華    民    國    98    年    6    月    25     日
                     刑事第十庭   法  官  姚念慈
以上正本證明與原本無異。
如不服本判決，應於判決送達後十日內，檢具繕本向本院提出上
訴狀上訴於臺灣高等法院。
                                  書記官  劉芸珊
中    華    民    國    98    年    6    月    25     日
附表一：
      扣案含第二級毒品甲基安非他命成分之米白色結晶及結晶
      塊（淨重零點零三四零公克、取樣零點零零零二公克、驗
      餘淨重零點零三三八公克）
附表二：
      包裝附表一所示第二級毒品之塑膠袋一枚。
附錄本案論罪科刑法條全文：
毒品危害防制條例第十條第二項
施用第二級毒品者，處三年以下有期徒刑。


司法院資訊處製作；財團法人民間司法改革基金會備份。
